【裁判字號】    92,訴,570
【裁判日期】    920613
【裁判案由】    毒品危害防制條例
【裁判全文】
臺灣臺中地方法院刑事判決                          九十二年度訴字第五七○號
    公  訴  人  臺灣臺中地方法院檢察署檢察官
    被      告  乙○○
右列被告因毒品危害防制條例案件，經檢察官提起公訴（九十二年度毒偵字第一五九
號），本院判決如左：
    主  文
乙○○連續施用第一級毒品，累犯，處有期徒刑拾月；又連續施用第二級毒品，累犯
，處有期徒刑陸月。應執行有期徒刑壹年貳月。
    事  實
一、乙○○前因違反麻醉藥品管理條例，經送觀察勒戒後，因無繼續施用傾向，經本
    院以八十七年度沙簡上字第二三六號判決判處免刑確定；後因施用毒品案件，經
    本院沙鹿簡易庭以八十八年度沙簡字第八○號判決判決有期徒刑四月確定：又三
    犯違反毒品危害防制條例第十條之案件，經本院裁定令入戒治處所施以強制戒治
    期滿，其施用第一、二級毒品刑事部分，業經臺灣高等法院臺中分院以九十年度
    上訴字第一○二四號判決判處應執行有期徒刑一年確定，於民國九十一年九月一
    日縮刑期滿執行完畢。詎乙○○仍不知悔改，又於前開判決確定後，另行基於施
    用第一級毒品海洛因之概括犯意，自九十一年十二月中旬某日起，至九十二年一
    月四日晚間八時許止，在臺中縣大甲鎮○○路三三之二六號二樓後側房間內，以
    針筒注射之方式，連續施用第一級毒品海洛因多次，平均七至十天施用一次；復
    另行基於施用第二級毒品安非他命之概括犯意，自九十一年十二月中旬某日起，
    至九十二年一月四日上午八時許止，在上址，以將第二級毒品安非他命放入玻璃
    球內加熱燒烤方式，連續施用第二級毒品安非他命多次，平均三至四天施用一次
    。嗣於九十二年一月八日晚間八時許，經警在上址查獲，並扣得不知名之人所有
    之注射針筒及塑膠鏟子各一支。
二、案臺中縣警察局大甲分局報請臺灣臺中地方法院檢察署檢察官偵查起訴。
    理  由
一、訊據被告乙○○對於右揭時、地連續施用第一級毒品海洛因及第二級毒品安非他
    命多次之犯罪事實，於警詢、偵查中及本院審理時均坦承不諱，其尿液經送檢驗
    結果，亦呈嗎啡及甲基安非他命陽性反應，有李綜合醫院大甲分院尿液檢驗申請
    報告單及臺中縣衛生局九十二年一月十五日九二衛檢字第○二○九二號函附之檢
    驗尿水報告書各一紙在卷可稽，足見被告自白與事實相符，復有臺灣高等法院被
    告全國前案紀錄表、臺灣臺中地方法院檢察署刑案資料查註紀錄表在卷可查，其
    三犯以上毒品危害防制條例第十條之罪，事證明確，犯行洵堪認定，應依法論科
    。
二、按施用毒品，經二次觀察、勒戒認無繼續施用傾向為不起訴處分確定後，三犯毒
    品危害防制條例第十條之罪者，除應由法院裁定入戒治處所施以強制戒治外，並
    應進入審理程序審判，毒品危害防制條例第二十條第三項定有明文；查被告乙○
    ○前因違反麻醉藥品管理條例，經送觀察勒戒後，因無繼續施用傾向，經本院以
    八十七年度沙簡上字第二三六號判決判處免刑確定；後因施用毒品案件，經本院
    沙鹿簡易庭以八十八年度沙簡字第八○號判決判決有期徒刑四月確定：又三犯違
    反毒品危害防制條例第十條之案件，經本院裁定令入戒治處所施以強制戒治期滿
    ，其施用第一、二級毒品刑事部分，業經臺灣高等法院臺中分院以九十年度上訴
    字第一○二四號判決判處應執行有期徒刑一年確定，有臺灣高等法院被告全國前
    案紀錄表、臺灣臺中地方法院檢察署刑案資料查註紀錄表及前開判決書在卷可查
    ，其三犯以上毒品危害防制條例第十條之罪，已如前述，揆諸上揭條文意旨，應
    進入審理程序審判。故核被告所為，係犯毒品危害防制條例第十條第一、二項施
    用第一、二級毒品罪。其持有毒品之低度行為，已為施用之高度行為所吸收，不
    另論罪。被告先後多次施用第一、二級毒品犯行，均時間緊接，犯罪構成要件相
    同，顯係出於概括之犯意為之，均為連續犯，依刑法第五十六條規定，均以一罪
    論，並加重其刑。被告所犯上開二罪，犯意各別，行為不同，應分論併罰。被告
    前因違反毒品危害防制條例案件，經臺灣高等法院臺中分院以九十年度上訴字第
    一○二四號判決判處應執行有期徒刑一年確定，於九十一年九月一日縮刑期滿執
    行完畢，有臺灣高等法院被告全國前案紀錄表及臺灣臺中地方法院檢察署刑案資
    料查註紀錄表在卷可憑，其受有期徒刑執行完畢五年內再犯本件有期徒刑以上之
    罪，為累犯，應依法遞加重其刑。又被告陳稱：伊曾提供綽號「大哥」之毒販許
    裕杰線索給保三總隊第一大隊小隊長甲○○，請求減輕其刑等語，雖此部分事實
    經證人甲○○於本院調查時證述無誤，然被告於本院審理時自承：本案毒品來源
    係伊同居人李宜昌買來一起吸食，李宜昌不知向何人購買，且伊本案吸食期間未
    向許裕杰購買毒品等語（參見本院刑事卷宗九十二年五月三十日調查筆錄第四頁
    ），是被告未供出本案其施用之第一、二級毒品來源甚明，與毒品危害防制條例
    第十七條之規定不符，尚難爰引此條文減輕被告刑責，併予敘明。爰審酌被告一
    再施用毒品，經強制戒治期滿後，仍不知戒惕，又再次施用毒品，戕害自身健康
    ，暨其智識、素行、犯罪之目的、動機、手段及犯後坦承一切態度良好等一切情
    狀，量處如主文所示之刑，並定其應執行刑，以資懲儆。扣案之注射針筒及塑膠
    鏟子各一支，被告否認為其所有，且無法證明係專供施用毒品之用，不另為沒收
    之諭知，一併敘明。
據上論斷，應依刑事訴訟法第二百九十九條第一項前段，毒品危害防制條例第十條第
一項、第二項、第二十條第三項前段，刑法第十一條前段、第五十六條、第四十七條
、第五十一條第五款，判決如主文。
本案經檢察官黃江穎到庭執行職務
中      華      民      國      九十二    年      六    月      十三    日
                                臺灣臺中地方法院刑事第三庭
                                    審判長法  官  劉  錫  賢
                                          法  官  林  三  元
                                          法  官  黃  裕  仁
右正本證明與原本無異。
如不服本判決，應於送達後十日內向本院提出上訴狀（須附繕本），上訴於臺灣高等
法院臺中分院。
                                          書記官
中      華      民      國      九十二    年      六    月      十六    日
附錄本案論罪科刑法條全文
毒品危害防制條例第十條
施用第一級毒品者，處六月以上五年以下有期徒刑。
施用第二級毒品者，處三年以下有期徒刑。


司法院資訊處製作；財團法人民間司法改革基金會備份。
